【裁判字號】    89,易,237
【裁判日期】    890320
【裁判案由】    就業服務法
【裁判全文】
臺灣板橋地方法院刑事判決                          八十九年度易字第二三七號
    公  訴  人  臺灣板橋地方法院檢察署檢察官
    被      告  甲  ○
                乙○○○  女 .
                          住台.
                          居台北縣三重市○○街一二六巷九號
                          身分.
右列被告因違反就業服務法案件，經檢察官提起公訴（八十八年度偵字第二二二七五
號），本院判決如左：
    主  文
甲○違反雇主不得聘僱許可失效之外國人之規定，其聘僱人數為壹人，科罰金新臺幣
貳萬元，如易服勞役，以新台幣玖佰元即銀元參佰元折算壹日。緩刑貳年。
乙○○○無罪。
    事  實
一、甲○明知雇主不得未經許可聘僱許可失效之外國人工作，因其妻周梅卿腦部開刀
    ，行動不便，為尋求看護照顧，竟於民國（下同）八十八年三月一日，未經許可
    ，透過台北縣三重市「慈心看護中心」某廖姓女子居間介紹，在台北縣樹林市○
    ○街六十之四號五樓住處，以每月新台幣（下同）二萬四千元，每十天付款一次
    之方式，聘僱原由李松竹於八十五年八月一日申請引進，於八十五年九月十五日
    連續曠職三日失去聯繫，並經行政院勞工委員會於八十五年九月二十四日以台（
    八五）勞職外字第一九九二五五號函撤銷其工作許可之菲律賓籍外勞YOLANDA F.
    TALAGA，在上址甲○住處內從事看護工作，迄八十三年三月二十二日辭退。嗣於
    八十八年七月二十五日，YOLANDA F.TALAGA為警查獲，供出上情。
二、案經台北市政府警察局萬華分局移送台灣板橋地方法院檢察署檢察官偵查起訴。
    理  由
壹、有罪部分：
一、訊據被告甲○對於右揭犯罪事實，於警訊時及偵審中均坦承不諱，核與菲律賓籍
    勞工YOLANDA F.TALAGA在警訊中證述之情節相符，並有居留外勞作業表一紙在卷
    可稽。又菲律賓外勞TOLANDA F.TALAGA原由李松竹申請引進，工作許可之期限自
    八十五年八月一日起至八十六年七月三十一日止，因連續曠職三日，失去聯繫，
    於八十五年九月二十四日經行政院勞工委員會以台（八五）勞職外字第一九九二
    五五號函撤銷其工作許可，其於八十八年三月一日受被告甲○聘僱時，屬工作許
    可失效之外國人，有該會八十九年一月二十九日台（八九）勞職外字第二一八三
    ０九號函附卷可按。本案事證明確，被告甲○之犯行，洵堪認定，應依法論科。
二、按外國人未經雇主申請許可，不得在中華民國境內工作，且雇主不得未經許可聘
    僱許可失效之外國人，此均為八十一年五月八日公布施行之就業服務法第四十二
    條及第五十三條第一款所明定。查被告甲○違反上開第五十三條第一款規定聘僱
    許可失效之外國人工作，人數為一人，應依同法第五十八條第一項前段論科。爰
    審酌被告甲○犯罪之動機、目的、手段，其已七十歲高齡，為照料病重之妻子，
    始為本件犯行，且聘僱之時間不長，及其犯罪後坦承犯行，態度良好等一切情狀
    ，量處如主文所示之刑，並諭知易服勞役之折算標準，以資懲儆。又被告前未曾
    受有期徒刑以上刑之宣告，有台灣高等法院檢察署刑案紀錄簡覆表一紙附卷可按
    ，其因一時失慮，偶罹刑典，經此刑之宣告後，應知警惕而無再犯之虞，本院認
    對其所宣告之刑以暫不執行為適當，併諭知緩刑二年，用啟自新。
貳、無罪部分：
一、公訴意旨另以：被告乙○○○明知菲律賓籍勞工TOLANDA F.TALAGA係經行政院勞
    工委員會撤銷聘僱許可之非法外勞，竟於八十八年三月初，媒介予被告甲○在其
    台北縣樹林市○○街六○之四號五樓住處從事看護工作，因認被告乙○○○所為
    ，涉犯就業服務法第五十九條之媒介外國人為他人工作之罪。
二、公訴人認被告乙○○○涉有本件犯行，無非以被告甲○在警訊中指認口卡，為其
    主要論據。
三、按犯罪事實應依證據認定之，無證據不得推定其反犯罪事實。又不能證明被告犯
    罪者，應諭知無罪之判決。刑事訴訟法第一百五十四條、第三百零一條第一項分
    別定有明文。次按認定不利於被告之事實，須依積極證據，苟積極證據不足為不
    利於被告事實之認定，即應為有利於被告之認定，更不必有何有利之證據，最高
    法院亦著有三十年上字第八一七號判例，可資參照。訊據被告乙○○○於審理中
    堅決否認被訴之犯行，辯稱：伊在慈心看護中心擔任看護工，並未介入該中心之
    行政業務，不知有仲介外勞之事，亦未曾見過本案之被告甲○及該名菲律賓籍勞
    工等語。
四、經查，本件被告乙○○○於警訊時及偵查中均未到案，公訴人係依被告甲○在警
    訊中指認之口卡照片而提起本件公訴。惟上開口卡為黑白照片，糢糊不清，且僅
    有頭部位置，並非全身近照，其指認難免錯誤。而被告甲○與乙○○○於本院審
    理中當庭對質，被告甲○供稱：伊為照顧病重的太太，以電話與「慈心看護中心
    」聯絡，接電話的人自稱「廖小解」，嗣帶同該名菲籍外勞至伊住處之人亦自稱
    「廖小姐」，不知其全名，但不是當庭之被告乙○○○，該名「廖小姐」較年輕
    ；在警察局因警察說是乙○○○，而且口卡照片黑白不清，伊就指認了等語。是
    依上開供述，公訴人所舉之證據並不足以證明被告乙○○○犯罪。此外，本院復
    查無其他積極證據，足認被告乙○○○確有公訴人所指之犯行，不能證明被告犯
    罪，揆諸前揭法條及判例說明，依法應諭知被告乙○○○無罪之判決。
據上論斷，應依刑事訴訟法第二百九十九條第一項前段、第三百零一條第一項，就業
服務法第五十八條第一項前段，刑法第十一條前段、第四十二條第二項、第七十四條
第一款，罰金罰鍰提高標準條例第二條，現行法規所定貨幣單位折算新台幣條例第二
條，判決如主文。
本案經檢察官楊四猛到庭執行職務。
中      華      民      國    八十九    年      三      月     二十     日
                                      臺灣板橋地方法院刑事第一庭
                          法  官  鄭  水  銓
右正本證明與原本無異。
如不服本判決，應於判決送達後十日內，向本院提出上訴狀。
                                          書記官  謝  麗  秋
中      華      民      國    八十九    年      三      月     二十     日
附錄本案論罪科刑法條全文：
就業服務法第五十三條
雇主不得有左列行為：
一、聘僱或留用未經許可或許可失效之外國人。
二、以本人名義聘僱外國人為他人工作。
三、未經許可聘僱或留用他人所申請聘僱之外國人。
四、指派所聘僱之外國人從事申請許可以外之工作。


司法院資訊處製作；財團法人民間司法改革基金會備份。
